臺灣高等法院交通事件裁定　　　　　　 94年度交抗字第408號
抗　告　人
即受處分人　甲○○
上列抗告人因違反道路交通管理處罰條例案件，不服臺灣臺北地
方法院，中華民國94年5月19日所為裁定（94年度交聲字第448號
），提起抗告，本院裁定如下：
    主  文
抗告駁回。
    理  由
一、本件原裁定認定抗告人甲○○於民國94年2月22日上午9時29
    分許，在台北市○○○路114 號前之騎樓，設有禁止停車標
    誌處所，違規停放ACK－110號重型機車，係以：前述違規停
    車行為，經台北市停車管理處交通助理員當場拍照採證掣單
    舉發，復於到案日經交通部公路總局嘉義區監理所麻豆監理
    站調查結果，仍認受處分人前該違規行為屬實，乃依道路交
    通管理處罰條例第56條第1項第4款及違反道路交通管理事件
    統一裁罰基準表之規定於94年4月27日以麻監裁罰字第(裁)
    75-1AA219843號裁決書裁處受處分人罰鍰六百元，而抗告人
    於聲明異議狀及申訴狀亦不否認確曾於上述時、地停放其所
    有之ACK－110號機車，此有聲明異議狀及申訴狀附卷可稽為
    其論據。並以抗告人雖辯稱：該處列為禁止停車之地點未善
    盡宣導，有行政疏失云云。但經查：上開舉發之處所已於94
    年1 月31日實施機車全面退出騎樓、人行道之停放，並設有
    「騎樓、人行道禁止停車」之標誌牌，此有台北市停車管理
    處北市停四字第 09431461400號函影本附卷可參，是受處分
    人所為上開辯解，恐係誤會，尚無可採，因而維持原處分機
    關所為之裁罰，顯就其所辯，業已詳述判斷之基礎，經核於
    法尚無違誤。
二、抗告論旨就業經原裁定詳予論斷之事項，仍執己見指摘該處
    列為禁止停車之地點，行政機關未善盡宣導，且趁春節期間
    連續處罰，其行政程序並非合法，乃違反行政程序法第八條
    所揭示之誠信原則、信賴保護原則，第六條之平等原則云云
    ，核與本件違規停車行為之責任判斷並無影響。
    按人行道不得臨時停車；而禁止臨時停車處所不得停車，道
    路交通安全規則第111條第1項第1款、第112條第1項第1款分
    別定有明文。而人行道包括專供行人通行之騎樓，道路交通
    管理處罰條例第3條第3款亦有明文規定，抗告人被取締違規
    之處所既屬騎樓，依規定本即不得臨時停車，況該處所已於
    94年1 月31日實施機車全面退出騎樓、人行道之停放，並設
    有「騎樓、人行道禁止停車」之標誌牌，供駕駛人辨識遵循
    ，此有台北市停車管理處北市停四字第 09431461400號函影
    本附卷可稽，抗告人對其94年2 月22日之違規停車行為，自
    無從推諉不知。又違法行為不受法律保障，無何信賴原則或
    平等權可供主張，抗告人稱其自94年1月1日起停放於該處已
    有二個月，已產生不違反停放機車之信賴云云，自無可採。
    另在道路設置適當之標誌、標線或號誌等措施，及是否需預
    留一段時間之「宣導期」，係屬行政機關行政裁量範圍，主
    管機關於考量當地交通狀況、行車流量及汽、機車停車格數
    量與需求後所為之行政措施，非執法機關於舉發違規時所得
    置喙，亦非抗告人可任意指摘，是抗告意旨稱取締違規停車
    之目的應為維持交通順暢，而非單純增加罰鍰業績，市政府
    於該處突設禁止停車號誌予以取締，實有違誠信原則，並未
    保護民眾之信賴，亦未如南陽特區般，事先宣導及設二個月
    之緩衝期，違反平等原則云云，均無可取。
三、綜上所述，抗告人在禁止停車處所停放機車之違規行為，事
    證明確，原法院因認原處分機關依道路交通管理處罰條例第
    56條第1項第4款及違反道路交通管理事件統一裁罰基準表之
    規定裁處罰鍰六百元，並無違誤，乃駁回抗告人之異議，核
    無不當。抗告人猶執陳詞指摘原裁定不當，非有理由，應予
    駁回。
四、據上論結，應依道路交通案件處理辦法第26條，刑事訴訟法
    第412條，裁定如主文。
中　　華　　民　　國　　94　　年　　6　　月　　30　　日
                  交通法庭審判長法　官  溫耀源
　　　　　　　　　　　　　　　　法  官  周政達
　　　　　　　　　　　　　　　　法  官  邱同印
以上正本證明與原本無異。
不得再抗告。
  　　　　　　　　　　　　　　　書記官  莊昭樹
中　　華　　民　　國　　94　　年　　6 　　月　　30　　日
